【裁判字號】    97,上易,2643
【裁判日期】    971202
【裁判案由】    傷害等
【裁判全文】
臺灣高等法院刑事判決                97年度上易字第2643號
上  訴  人  臺灣板橋地方法院檢察署檢察官
被      告  乙○○
上列上訴人因傷害等案件，不服臺灣板橋地方法院97年度易字第
612號，中華民國97年7月18日第一審判決（起訴案號：臺灣板橋
地方法院檢察署96年度偵字第12751號），提起上訴，本院判決
如下：
    主  文
上訴駁回。
    事  實
一、乙○○為「亞東飯王股份有限公司」（下稱：亞東公司）之
    負責人，而甲○○為「中源食品股份有限公司」（下稱：中
    源公司）之負責人。緣乙○○與甲○○之間因亞東公司之經
    營權發生爭執，乙○○竟基於傷害之犯意，於民國（下同）
    95年10月28日中午12時許，在臺北縣五股鄉○○路142 巷1
    號前，為阻止甲○○離去，2 人即發生拉扯，乙○○乃徒手
    毆打甲○○，致甲○○因而受有左膝挫傷合併擦傷、胸壁挫
    傷及左前臂挫傷併瘀傷等處之傷害。
二、案經甲○○訴請臺灣板橋地方法院檢察署檢察官偵查起訴。
    理  由
一、訊據被告乙○○對於上述時、地與告訴人甲○○發生爭執
    扭在一起之事實，直承不諱；惟矢口否認有何傷害之犯行，
    並辯稱：伊並未毆打甲○○，係甲○○欲推伊，而自行撞上
    機車云云。經查：上揭事實，業據證人即告訴人甲○○於本
    院審時指證綦詳，核與證人林友成於偵查中證稱：「‧‧‧
    我看到甲○○倒地，甲○○要開車，被告曾（指被告乙○○
    ）不讓他開車，把貨車後照鏡敲壞，他們便互相打起來」及
    原審審理中結證稱；「他們打起來我有看到，甲○○要拉開
    車門，被告不讓甲○○走，之後就看他二人打起來‧‧‧我
    有看到甲○○褲子破了，腳膝蓋處有流血，警察馬上叫救護
    車」等語（見偵查卷第20頁及原審97年7月3日審判筆錄），
    互核相符。此外，另有告訴人甲○○復提出財團法人振興復
    健醫學中心診斷證明書1紙在卷可稽（見他字第7416號偵查
    卷第5頁），衡諸證人林友成與被告、告訴人間均無任何關
    係，應無偏坦一方設詞誣攀被告之必要，其上開所證，應可
    信實，被告所辯係屬卸責推責之詞，不足採信。本案罪證明
    確，被告犯行洵認定。
二、核被告乙○○所為，係犯刑法第277條第1項之傷害罪。原審
    調查後，認被告犯普通傷害罪，事證明確，援引刑法第277
    條第1項、第41條第1項前段，刑法施行法第1條之1，中華民
    國九十六年罪犯減刑條例第2條第1項第3款、第7條規定，並
    爰審酌被告之品行、智識程度及因細故與告訴人發生糾紛竟
    動手毆人，告訴人受傷之程度，兼衡其於犯罪後之態度等一
    切情狀，量處如主文所示之刑，並諭知易科罰金之折算標準
    ，以資懲儆。又以被告犯罪之時間在96年4月24日以前，合
    於中華民國九十六年罪犯減刑條例第2條第1項第3款之規定
    ，減其宣告刑至二分之一，認事用法，均無違誤。檢察官上
    訴意旨以：被迄未與被害人和解，犯後態度不佳，原審量刑
    過輕云云。惟按刑之量定，係實體法上賦予法院得為自由裁
    量之事項，倘法院未有逾越法律所規定之範圍，或濫用其權
    限，即不得任意指摘為違法。而民事和解與否雖得據為犯後
    態度之參考，為然刑罰適當與否，首應衡量法益被侵害程度
    ，原審審酌刑法第57條規定之事項，已審度其造成被害人傷
    勢，及犯後態度等一切情狀，客觀上要難認已逾裁量範圍，
    上訴意旨徒以民事未達成和解，指摘原判決不當云云，依上
    說明，即無理由，應予以駁回。
據上論斷，應依刑事訴訟法第368條，判決如主文。
本案經檢察官王清杰到庭執行職務。
中    華    民    國    97    年    12    月    2    日
                  刑事第二十二庭審判長法  官  何菁莪
                                      法  官  洪于智
                                      法  官  江振義
以上正本證明與原本無異。
不得上訴。
                                      書記官  陳媛容
中    華    民    國    97    年    12    月    2     日
附錄：本案論罪科刑法條全文
中華民國刑法 (舊94.02.02以前)第277條（普通傷害罪）
傷害人之身體或健康者，處3年以下有期徒刑、拘役或1000元以
下罰金。


司法院資訊處製作；財團法人民間司法改革基金會備份。
